臺灣士林地方法院刑事判決
                                     110年度簡上字第56號
上  訴  人  臺灣士林地方檢察署檢察官
被      告  程文芝



上列上訴人因被告侵占案件，不服本院民國110年3月12日所為之
110年度審簡字第191號第一審簡易判決（起訴案號：109年度偵
字第19795號），提起上訴，本院管轄之第二審合議庭判決如下
：
    主  文
上訴駁回。
程文芝緩刑貳年。
    事  實
一、本案經本院合議庭審理結果，認第一審以被告程文芝所為係
    犯刑法第337條之侵占離本人持有物罪，處罰金新臺幣（下
    同）4,000元，如易服勞役，以1,000元折算1日，其認事用
    法及量刑均無違誤，應予維持，除補充「被告於本院準備程
    序及審理中之自白、和解筆錄（見本院卷第56、58-1及79頁
    ）」資為證據外，其餘事實、證據及理由，均引用如附件第
    一審判決書之記載。
二、上訴意旨略以：被告侵占告訴人柯學諭之手機1支，致告訴
    人需耗費勞力、時間找尋，期間受有未能使用手機之不便，
    而被告迄今未與告訴人和解，難認被告犯後態度良好，原審
    未審酌上情，僅判處罰金4,000元，實屬過輕，為此難認原
    判決妥適等語。
三、經查：
  ㈠按刑之量定，係實體法上賦予法院得為自由裁量之事項，倘
    其未有逾越法律所規定之範圍，或濫用其權限，即不得任意
    指摘為違法（最高法院75年台上字第7033號判例意旨參照）
    ；且在同一犯罪事實與情節，如別無其他加重或減輕之原因
    ，下級審量定之刑，亦無過重或失輕之不當情形，則上級審
    法院對下級審法院之職權行使，原則上應予尊重（最高法院
    85年度台上字第2446號判決意旨參照）。經查，原審本於法
    律所賦予之裁量權限而為刑度宣告，於實體法授權之刑度、
    刑罰種類範圍內，乃個案衡量之結果，至於上訴人指摘被告
    違反義務之程度、造成之損害及尚未與告訴人達成和解之事
    實，均已顯現於原審之卷證內，而為原審於量刑時所審酌，
    又原審之量刑無裁量逾越法定範圍或濫用之明顯違法情事，
    應予維持。
  ㈡查被告於第二審民國110年9月14日準備程序期日與告訴人達
    成和解，並依和解契約履行完畢等情，有和解筆錄在卷可稽
    （見本院卷第58-1頁），告訴人並表示同意給予被告緩刑之
    機會等語（見本院卷第58頁），本院認被告未曾因故意犯罪
    受有期徒刑以上刑之宣告（見本院卷第71頁臺灣高等法院被
    告前案紀錄表），其因一時失慮，犯罪後於本院準備程序及
    審理時均坦承犯行，堪認有所悔悟，並確有依和解契約履行
    ，盡力填補告訴人之損害，經此偵、審、科刑之教訓後，當
    知所警惕，信無再犯之虞，因認前開所宣告之刑，以暫不執
    行為適當，爰依刑法第74條第1項第1款規定，併宣告緩刑2
    年，以勵自新。
據上論斷，應依刑事訴訟法第455條之1第1項、第3項、第368條
、第373條，刑法第74條第1項第1款，判決如主文。
本案經檢察官陳貞卉提起公訴，檢察官馬凱蕙到庭執行職務。
中　　華　　民　　國　　110 　年　　11　　月　　30　　日
                  刑事第五庭審判長法  官  黃怡瑜 
                                  法  官  黃瀞儀 
                                  法  官  郭韶旻
以上正本證明與原本無異。
本件不得上訴。
                                  書記官  黃佩儀
中　　華　　民　　國　　110 　年　　11　　月　　30　　日